【裁判字號】    90,上易,1486
【裁判日期】    900705
【裁判案由】    違反毒品危害防制條例
【裁判全文】
臺灣高等法院高雄分院刑事判決                    九十年度上易字第一四八六號
      上  訴  人
      即  被  告  甲○○
右上訴人因違反毒品危害防制條例案件，不服臺灣屏東地方法院九十年度易字第六四
五號中華民國九十年七月五日第一審判決（起訴案號：臺灣屏東地方法院檢察署九十
年度毒偵字第八十九號），提起上訴，本院判決如左：
      主      文
原判決撤銷。
甲○○施用第貳級毒品，處有期徒刑柒月。
      事      實
一、甲○○前因施用毒品案件，經臺灣屏東地方法院裁定送臺灣屏東看守所附設勒戒
    處所觀察、勒戒後，認無繼續施用毒品之傾向，經台灣屏東地方法院檢察署檢察
    官於民國八十九年六月六日以八十九年度毒偵字第五六七號處分不起訴確定。猶
    不知悔改，又於八十九年十二月十八日下午五、六時許，在屏東縣鹽埔鄉○○村
    ○○路二０一之一號自宅，施用第二級毒品甲基安非他命一次，嗣於八十九年十
    二月十八日晚上十時四十分許，駕駛ＷＮ─０九０五號自用小客車，搭載友人張
    育誠、蔡幸霞、張育嘉等三人，在國道一號北上二一八公里處員林收費站北向處
    為警當場查獲，並當場在張育誠身上扣得張育誠所有，以電燈泡改裝供施用安非
    他命之吸食器一只。經依臺灣屏東地方法院以九十年度毒聲字第五七０號裁定送
    臺灣屏東看守所附設勒戒處所觀察、勒戒後，認有繼續施用毒品之傾向。
二、案經內政部警政署國道公路警察局第三警察隊報請台灣屏東地方法院檢察署檢察
    官偵查起訴。
      理      由
一、右揭事實，業據上訴人即被告甲○○於本院審理時坦承不諱，並有彰化縣衛生局
    八十九年十二月二十二日煙檢字第894660-2號檢驗成績書、台灣檢驗科技股份有
    限公司九十年三月五日報告編號：KＺ000000000000濫用藥物尿液檢驗報告各一紙
    附卷可參。又被告前因施用毒品案件，經依原審法院以八十九年度毒聲字第九三
    三號裁定送臺灣屏東看守所附設勒戒處所觀察、勒戒後，認無繼續施用毒品之傾
    向，經台灣屏東地方法院檢察署檢察官於八十九年六月六日以八十九年度毒偵字
    第五六七號處分不起訴確定，有該不起訴處分書乙份在偵查卷足憑。另被告此次
    犯行，經依原審法院以九十年度毒聲字第五七０號裁定送臺灣屏東看守所附設勒
    戒處所觀察、勒戒後，認有繼續施用毒品之傾向，亦有臺灣屏東看守所九十年四
    月三十日屏所誠衛字第一一０八號函送之證明書一份附偵查卷可參。又為警查獲
    之安非他命吸食器一只（證物隨另案張育誠移送台灣彰化地方法院檢察署），為
    張育誠所有，且係以電燈泡做成之安非他命吸食器等情，亦據證人張育誠於警訊
    時供述甚詳，被告亦為相同之供述，因此該安非他命吸食器一只，並非專供被告
    施用毒品之器具甚明。本件事證明確，被告施用第二級毒品犯行，堪予認定。
二、按安非他命係毒品危害防制條例第二條第二項第二款所列之第二級毒品，核被告
    吸食第二級毒品安非他命之行為，係犯毒品危害防制條例第十條第二項之施用第
    二級毒品罪。被告施用第二級毒品前之持有第二級毒品之低度行為，為嗣後施用
    第二級毒品之高度行為所吸收，不另論其持有第二級毒品罪。
三、原審以被告罪證明確，因予論罪科刑，固非無見；惟查：（一）扣案之安非他命
    吸食器一只，係張育誠所有，非被告所有，且係以一般之電燈泡加以改裝製作，
    並非專供被告施用毒品之器具，此已據被告供明在卷，且經張育誠於警訊時供述
    屬實，因此原審依毒品危害防制條例第十八條第一項前段規定，宣告沒收銷毀之
    ，尚有未洽。（二）原審認被告持有專供施用第二級毒品之器具部分，另犯毒品
    危害防制條例第十一條第三項之持有專供施用第二級毒品之器具罪，並與所犯施
    用毒品部分，有方法、結果之牽連關係，應從一重之施用第第二級毒品部分處斷
    ，亦有未洽。（三）事實上，本件被告係於八十九年十二月十八日下午五、六時
    許，在屏東縣鹽埔鄉○○村○○路二０一之一號自宅，施用第二級毒品甲基安非
    他命一次；原審卻認定被告於八十九年十二月十八日之前二日內某時（不含公權
    力拘束時間），在不詳地點，施用第二級毒品甲基安非他命一次，原審認定事實
    有所違誤。被告上訴意旨，以扣案之安非他命吸食器一只，非其所有，以及量刑
    過重為由，指摘原判決不當，雖其指摘量刑過重部分無理由，然其餘部分有理由
    ，且又有上開可議之處，自屬無可維持，應由本院將原判決予以撤銷改判。爰審
    酌被告施用第二級毒品之犯罪動機、目的、手段、其行為戕害自身健康，犯後於
    偵查中否認施用犯行，惟於本院審理中則坦承犯行等一切情狀，仍量處有期徒刑
    七月。至安非他命吸食器一只（證物隨另案張育誠移送台灣彰化地方法院檢察署
    ），並非被告所有，又非專供被告施用毒品之器具，故依法不得宣告沒收，併此
    敘明。
據上論斷，應依刑事訴訟法第三百六十九條第一項前段、第三百六十四條、第二百九
十九條第一項前段，毒品危害防制條例第十條第二項，判決如主文。
本案經檢察官沈紹嘉到庭執行職務。
中      華      民      國    九十      年      九      月     十二     日
                                      臺灣高等法院高雄分院刑事第七庭
                                          審判長法官
                                                法官
                                                法官
不得上訴
附錄本判決論罪科刑法條：
毒品危害防制條例第十條：
  施用第一級毒品者，處六月以上五年以下有期徒刑。
  施用第二級毒品者，處三年以下有期徒刑。


司法院資訊處製作；財團法人民間司法改革基金會備份。
